臺灣士林地方法院刑事判決　　　　　　　94年度簡上字第79號
上　訴　人　臺灣士林地方法院檢察署檢察官
被　　　告　甲○○
上列上訴人因被告竊盜案件，不服本院中華民國94年4 月1 日94
年度簡字第73號所為第一審刑事簡易判決（起訴案號：台灣士林
地方法院檢察署94年度偵字第1280號），提起上訴，本院管轄之
第二審合議庭判決如下：
    主  文
上訴駁回。
    事實及理由
一、本案經本院審理結果，認原審以被告甲○○犯刑法第320 條
    第1 項之普通竊盜罪，援引刑事訴訟法第449 條第2 項、第
    3 項、第454 條第2 項，刑法第320 條第1 項、第47條、第
    41條第1 項、罰金罰鍰提高標準條例第1 條前段、第2 條，
    判處有期徒刑4 月，並諭知易科罰金之折算標準，其認事用
    法，並無違誤，量刑亦屬妥適，應予維持。從而，檢察官提
    起上訴，指摘原審判決之量刑不當云云，即無理由，應予駁
    回，並引用原審判決書記載之事實、證據及理由（詳如附件
    ）。
二、上訴意旨略以：被告甲○○前有多次竊盜前科，曾於民國90
    年、91年間因多次犯竊盜罪，經法院判處有期徒刑3 月、4
    月及4 月，應執行有期徒刑8 月確定，甫於92年1 月9 日執
    行完畢。復於92年因竊盜案件，經本院判處有期徒刑1 年8
    月，於92年6 月17日入監服刑，並於93年7 月2 日假釋出監
    ，假釋期間至93年10月26日期滿，甲○○於假釋期間之93年
    9 月8 日，復因竊盜案件，經臺灣臺北地方法院於93年11月
    4 日判處有期徒刑6 月。詎猶不知悔改，竟於93年12月20日
    再犯本件竊盜犯行，顯見被告毫無悔意，原審僅判處有期徒
    刑4 月，顯屬過輕等語。
三、經查，法官於有罪判決中，究應如何量處罪刑，為實體法賦
    予審理法官裁量之刑罰權事項，法官行使此項裁量權，自得
    依據個案情節，參諸刑法第57條所定各款犯罪情狀之規定，
    於該法定刑度範圍內，基於合義務性之裁量，量處被告罪刑
    。此量刑之裁量權，固屬於憲法所保障法官獨立審判之核心
    ，惟法院行使此項裁量權，亦非得以任意或自由為之，仍應
    受一般法律原理原則之拘束，即仍須符合法律授權之目的、
    法律秩序之理念、國民法律感情及一般合法有效之慣例等規
    範，尤其應遵守比例原則及平等原則之意旨，否則即可能構
    成裁量濫用之違法（另參見最高法院86年度台上字第7655號
    判決），亦即如非有裁量逾越或裁量濫用之違法情事，自不
    得擅加指摘其違法或不當。經查，被告前於90年間，因竊盜
    案為台灣台北地方法院以90年度簡上字第435 號判決判處有
    期徒刑4 月，如易科罰金以300 元折算1 日，於91年1 月31
    日確定；又於91年間再因竊盜案，為台灣台北地方法院以91
    年度易字第710 號判決判處有期徒刑3 月、4 月，均諭知易
    科罰金之折算標準，嗣由台灣台北地方法院以91年度聲字第
    1577號裁定，就上開宣告之刑定其應執行刑有期徒刑8 月，
    如易科罰金，以300 元折算一日，嗣並於92年1 月8 日徒刑
    執行完畢，翌日出監；惟嗣又再因竊盜案，為台灣高等法院
    以92年度上易字第6 號判決判處有期徒刑1 年，再因竊盜案
    為本院以92年度易字第183 號判決判處有期徒刑8 月，嗣就
    上開宣告之刑定應執行刑1 年8 月，甫於93年7 月2 日假釋
    出監後，即於93年9 月8 日再犯竊盜罪，經台灣台北地方法
    院以93年度簡字第2619號判決判處有期徒刑6 月，如易科罰
    金以300 元折算1 日，嗣於93年12月6 日確定，被告旋於93
    年12月20日再犯本件竊盜罪行，有台灣高等法院被告前案紀
    錄表1 紙、台灣台北地方法院93年度簡字第2619刑事簡易判
    決1 紙在卷可憑，上訴人指被告有多次竊盜前科紀錄，確非
    無據。惟查，被告就本件竊盜犯行，迭於偵、審時坦承不諱
    ，非無悔意；再參以被告所竊財物係「約翰走路」洋酒2 瓶
    ，每瓶價值新台幣（下同）249 元，其此次犯行所竊得之財
    物價值共計僅498 元，業據被害人乙○○於警詢中陳明在卷
    ，且又已發還被害人乙○○保管，有贓物認領保管收據1 紙
    在卷可稽，被告犯罪所生損害實非至鉅；又被告甫經假釋出
    獄，又無工作，生活狀況非佳，因一時貪念而犯此罪，並非
    仰賴竊盜維生，犯罪動機實屬偶發。原審綜合上情，審酌其
    構成累犯，依刑法第47條加重其刑，量處有期徒刑4 月，顯
    已參酌刑法第57條所列各款情形，特別是上訴人所指被告之
    竊盜前科予以量刑，原審所為之量刑裁量，不能認有裁量逾
    越或者裁量濫用之違法情事，從而，上訴意旨以原審量刑過
    輕，請求更為適當之判決，為無理由，應予駁回。
四、依刑事訴訟法第455 條之1 第1 項、第3 項、第368 條、第
    373 條，判決如主文。
本案經檢察官王巧玲到庭執行職務。
中　　華　　民　　國　　94　　年　　9 　　月　　20　　日
                  刑事第六庭審判長法  官  李  育  仁
                                  法  官  黃  潔  茹
                                  法  官  許  辰  舟
以上正本證明與原本無異。
本件不得上訴。
                                  書記官  洪  忠  改
中　　華　　民　　國　　94　　年　　9 　　月　　20　　日
